【裁判字號】    98,交聲,2260
【裁判日期】    980915
【裁判案由】    聲明異議
【裁判全文】
臺灣臺中地方法院交通事件裁定      98年度交聲字第2260號
原處分機關  交通部公路總局臺中區監理所彰化監理站
異  議  人
即受處分人  丙○○
上列受處分人因違反道路交通管理處罰條例案件，對於交通部公
路總局臺中區監理所彰化監理站98年5月22日所為之處分（彰監
四字第裁64－JC0000000號裁決書），聲明異議，本院裁定如下
：
    主  文
原處分撤銷。
丙○○不罰。
    理  由
一、原處分機關略以：本件異議人即受處分人丙○○（下稱受處
    分人）於民國97年8月9日23時50分許，車牌號碼JND－172號
    重型機車，因「牌照借供他車使用」違規，經南投縣政府警
    察局依違反道路交通管理處罰條例第12條第1項第5款、第2
    項之規定，掣開投警交字第JC0000000號舉發違反道路交通
    管理事件通知單予以舉發，該所遂於98年5月22日，以彰監
    四字第裁64－JC0000000號裁決書，裁處罰鍰新臺幣1萬零
    800元等語。
二、聲明異議意旨略以：伊牌照並未借給他人使用，接到裁決書
    才知悉此事，非伊違規，爰此聲明異議。
三、經查：
(一)、本件懸掛車牌號碼JND－172號車牌之機車，於97年8月9日23
    時10分許，在南投市○○路與民族路口，因車牌與車身資料
    不符，而認有牌照借供他車使用之違規，而為警舉發乙節，
    業據證人即本件承辦員警南投縣政府警察局中興分局中興派
    出所警員石松洲於本院訊問時證述明確，且有投警交字第JC
    0000000號舉發違反道路交通管理事件通知單乙份、機車照
    片2張在卷可參。
(二)、證人石松洲於本院訊問時結證稱：因為這輛機車牌已被註銷
    了，改懸掛JND－172號車牌，伊在取締時，就發現所懸掛車
    牌與該機車的資料不相符合，在查獲當時，除駕駛人甲○○
    外，還有位年紀與甲○○差不多之人在場等語；證人甲○○
    於本院訊問時結證稱：伊不認識受處分人，該機車是友人「
    正祥」交給伊的等語明確（均見本院98年7月31日訊問筆錄
    ），經證人甲○○陳報「正祥」該人之真實姓名、年籍為「
    乙○○」，而證人乙○○於本院訊問時結證稱：該機車是伊
    爸爸買給伊的，證人甲○○被查獲時機車的車牌是伊朋友拿
    給伊的，伊的機車借給朋友騎，結果被警察攔下來，車牌被
    警方扣走了，JND-172號這個車牌是朋友提供的，伊不知朋
    友是自何處取得該車牌的，伊不認識受處分人等語（見本院
    98年9月11日訊問筆錄），受處分人於本院訊問時亦表示，
    並不認識之證人甲○○、乙○○等語，可知受處分人並未將
    其所有機車之JND－172號車牌借予他人使用，係因他故而遭
    他人冒用，是受處分人辯稱：本件違規時間遭舉發之機車駕
    駛人並非其本人，且其車牌係遭他人冒用等情，尚非無據。
    此外，復查無其他積極證據足以證明受處分人確有將其車牌
    借予他人使用之情。從而，原處分機關所為之裁罰，即有未
    洽，是原處分應予撤銷，並為不罰之諭知。
四、據上論斷，應依道路交通管理處罰條例第87條第2 項，道路
    交通案件處理辦法第20條，裁定如主文
中    華    民    國    98    年    9     月    15    日
                        臺灣臺中地方法院交通法庭
                            法  官  劉麗瑛
以上正本證明與原本無異。
如不服本裁定，應於收受送達後5日內向本院提出抗告狀。（應
附繕本）
）
                            書記官  王玟
中    華    民    國    98    年    9     月    15    日


司法院資訊處製作；財團法人民間司法改革基金會備份。
